【裁判字號】    99,審易緝,24
【裁判日期】    990514
【裁判案由】    竊盜
【裁判全文】
臺灣桃園地方法院刑事判決            99年度審易緝字第24號
公  訴  人  臺灣桃園地方法院檢察署檢察官
被      告  甲○○
上列被告因竊盜案件，經檢察官提起公訴（98年度偵字第20800
、23794 、24386 號），被告於本院準備程序進行中，就被訴事
實為有罪之陳述，經本院告知簡式審判程序意旨，並聽取公訴人
及被告之意見後，本院裁定改依簡式審判程序審理，茲判決如下
：
    主    文
甲○○共同攜帶兇器竊盜，累犯，處有期徒刑捌月，扣案之老虎
鉗、破壞剪各壹支、刮刀、起子各貳支均沒收。
    事    實
一、緣甲○○前於民國94年間因恐嚇案件，經臺灣臺南地方法院
    以95年度易字第1259號判決判處有期徒刑4 月確定；復於95
    年間因竊盜案件，經本院以96年度壢簡字第446 號判決判處
    有期徒刑3 月確定；又於同年間因施用毒品案件，經本院以
    95年度壢簡字第1571號判決判處有期徒刑6 月確定；上開三
    罪刑嗣經本院以96年度聲減字第624 號裁定分別減為有期徒
    刑2 月、1 月又15日、3 月，並定應執行有期徒刑6 月確定
    ；另於95年間因施用毒品案件，經本院以95年度壢簡字第24
    05號判決判處有期徒刑6 月確定，嗣經本院以前揭裁定減為
    有期徒刑3 月確定，並與上開有期徒刑6 月入監接續執行，
    而於96年10月11日縮刑期滿執行完畢（於本案構成累犯）。
    詎其仍不知悔改，復與邱賢文共同基於意圖為自己不法所有
    之犯意，持其等所有、客觀上對人之生命、身體安全構成威
    脅而具危險性，足供兇器使用之老虎鉗、破壞剪各1 支，刮
    刀、起子各2 支等工具（均為金屬材質），於98年9 月8 日
    23時許，由甲○○駕駛牌照號碼L6－7078號之自小客車搭載
    邱賢文共同前往國道1 號高速公路北向56.6公里之桃園中壢
    路段處，沿路竊得榮電股份有限公司（下稱榮電公司）所有
    裝設於高速公路行車號誌之電纜線（長約250 公尺【起訴書
    誤載為60平方公尺】，重200 公斤），嗣於98年9 月9 日凌
    晨3 時許為警當場查獲，並扣得上開工具及電纜線1 捆而悉
    上情。
二、案經國道公路警察局第一警察隊報請臺灣桃園地方法院檢察
    署檢察官偵查起訴。
    理    由
一、上揭犯罪事實，業據被告甲○○於警詢、檢察官偵訊、本院
    準備程序及審理中坦承不諱，核與同案被告邱賢文於警詢、
    檢察官偵訊、本院準備程序及審理中之自白、證人乙○○於
    警詢及檢察官偵訊中之指述若合符節，並有國道公路警察局
    第一警察隊搜索扣押筆錄、贓物認領保管單、臺灣桃園地方
    法院檢察署扣押物品清單各1 份、國道公路警察局第一警隊
    查獲甲○○、邱賢文竊盜電纜案使用工具照片2 份及現場照
    片14張在卷可稽，復有老虎鉗、破壞剪各1 支、刮刀、起子
    各2 支扣案可佐，足認被告前揭不利於己之自白確與事實相
    符，洵堪採為論罪科刑之依據。是本案事證明確，被告犯行
    堪以認定，應依法論科。
二、是被告甲○○與同案被告邱賢文犯本案時所持以竊盜之老虎
    鉗、破壞剪各1 支，刮刀、起子各2 支，均為金屬製品且質
    地堅硬，堪認為客觀上足以對人之生命、身體安全構成威脅
    而具有危險性，應屬兇器無疑。是核被告所為，係犯刑法第
    321 條第1 項第3 款之加重竊盜罪。被告與同案被告就上開
    犯罪事實，有犯意聯絡及行為分擔，應論以共同正犯。被告
    有如犯罪事實欄一所載之前案紀錄，甫執行完畢，此有卷附
    臺灣高等法院被告前案紀錄表1 份在卷可按，其受有期徒刑
    執行完畢後，5 年以內故意再犯本件有期徒刑以上之罪，為
    累犯，應依刑法第47條第1 項規定加重其刑。爰審酌被告正
    值青壯，竟不思以正當手段獲取財物，反而竊取他人之物，
    及其曾有竊盜前科、素行、犯罪之動機、目的、手段，其竊
    取之行為嚴重影響用路人安全，所生危害程度非輕，及其犯
    後坦承犯行，態度尚可等一切情狀，量處如主文所示之刑，
    以示懲儆。末查，扣案之老虎鉗、破壞剪各1 支，刮刀、起
    子各2 支，均為被告與同案被告共同所有，且均為供本案犯
    罪所用之物，業據被告陳述明確，有被告之本院準備程序筆
    錄1 份在卷可稽，爰均依刑法第38條第1 項第2 款宣告沒收
    之。
據上論斷，應依刑事訴訟法第273 條之1 第1 項、第299 條第1
項前段，刑法第28條、第321 條第1 項第3 款、第47條第1 項、
第38條第1 項第2 款，判決如主文。
本案經檢察官丁俊成到庭執行職務。
中    華    民    國    99    年     5    月    14    日
                  刑事庭   法  官     林靜梅
以上正本證明與原本無異。
如不服本判決，應於判決送達後10日內向本院提出上訴狀（應附
繕本），其未敘述上訴理由者，應於上訴期間屆滿後20日內補提
理由書狀於本院，上訴於臺灣高等法院。
                           書記官     郭怡君
中    華    民    國    99    年     5    月    14    日
附錄本案論罪科刑法條：
中華民國刑法第321 條
（加重竊盜罪）
犯竊盜罪而有左列情形之一者，處6 月以上、5 年以下有期徒刑
：
一、於夜間侵入住宅或有人居住之建築物、船艦或隱匿其內而犯
    之者。
二、毀越門扇、牆垣或其他安全設備而犯之者。
三、攜帶兇器而犯之者。
四、結夥三人以上而犯之者。
五、乘火災、水災或其他災害之際而犯之者。
六、在車站或埠頭而犯之者。
前項之未遂犯罰之。

司法院資訊處製作；財團法人民間司法改革基金會備份。
